臺灣高等法院臺中分院民事判決
110年度上易字第128號
上  訴  人  傑群國際股份有限公司

法定代理人  羅鈞民  
訴訟代理人  林鋕豪律師
被上訴人    冠品資訊服務有限公司

法定代理人  林志宏  
上列當事人間請求解除契約事件，上訴人對於民國109年12月9日
臺灣臺中地方法院108年度訴字第3908號第一審判決提起上訴，
本院於111年5月10日言詞辯論終結，判決如下：
    主  文
上訴駁回。
第二審訴訟費用由上訴人負擔。
　  事實及理由
一、上訴人主張：伊於民國105年10月20日與被上訴人簽訂「委
    託系統開發與維護合約書」（下稱系爭合約），約定被上訴
    人為伊開發排程系統（下稱系爭排程系統），系統開發費用
    為新臺幣（下同）140萬元（未稅）。伊於106年1月12日給
    付被上訴人第1期款42萬元加計5%營業稅，共44萬1000元；
    之後被上訴人雖尚未完成系統安裝，伊仍應被上訴人要求，
    於同年11月10日預付第2期款之半數即35萬元加計5%營業稅
    ，共36萬7500元予被上訴人。依據系爭合約之附件一「報價
    單及專案範圍」記載，系爭排程系統開發所需工作天數合計
    為273日，且依系爭合約第2條約定，被上訴人應於專案啟動
    後273日內完成系統開發，即自105年10月20日系爭系統開發
    專案啟動起，經扣除週末例假日及國定假日後，被上訴人應
    於106年10月21日完成系統開發並交付予伊。詎被上訴人數
    度延遲開發進度，影響伊預定之營運規劃，遲至108年6月13
    日方通知伊系統開發完成、提交測試報告，然經伊於同年月
    19日上機實際測試，登入系統時即跳出錯誤畫面，根本無法
    進行後續系統實作測試，被上訴人僅告知其負責專案人員甲
    ○○(0000 000)已遭其解聘。嗣伊依系爭合約第5條第1項規定
    ，於108年8月13日以電子郵件催告被上訴人於30日之期限內
    提出完成品及修補瑕疵，被上訴人卻於同年9月26日至伊公
    司以展示行事曆拖拉功能搪塞，而未提出排程系統，且依舊
    出現系統錯誤訊息，無法正確運作，被上訴人甚至於108年1
    0月間仍與伊討論系統架構圖，並言明可能必須重新設計，
    整個專案幾近空轉。被上訴人就系爭排程系統開發顯已給付
    遲延，經伊催告仍未履行；又被上訴人就系爭系統開發亦存
    有重大瑕疵，經伊催告修補瑕疵、交付工作物，亦未履行，
    伊自得依民法第254條、第494條規定解除契約，伊先於108
    年10月14日寄發○○郵局存證號碼第00號存證信函（下稱第00
    號存證信函）予被上訴人解除契約，復於110年1月22日以民
    事上訴理由狀繕本之送達為解除契約之意思表示。系爭合約
    業經伊合法解除，被上訴人自應返還伊已給付之款項等情。
    爰依民法第259條第1款規定，聲明求為命被上訴人返還伊上
    開已給付款項共80萬8500元本息（原審為上訴人敗訴之判決
    ，上訴人不服，提起上訴）。並上訴聲明：㈠、原判決廢棄
    。㈡、被上訴人應給付上訴人80萬8500元，及自108年10月17
    日起至清償日止按年息百分之5計算之利息。
二、被上訴人則以：兩造簽訂系爭合約時，並未明定履行期限，
    系爭合約附件一「報價單及專案範圍」所列僅係評估工作天
    數，非履行期間。且系爭排程系統開發專案於105年10月20
    日啟動後，因上訴人之專案負責人乙○○離職而暫停，嗣於10
    7年5月21日，丙○○任職後才再度啟動。又伊於106年10月27
    日完成系爭系統開發專案，並通知上訴人測試，上訴人礙於
    無專案經理可驗收，乃先支付第2期款之半數即35萬。而伊
    於完成系爭系統開發專案後，須待上訴人找的丁○公司完成
    轉檔程式始能進行測試，丁○公司遲至108年3月陸續完成轉
    檔程式後，被上訴人始能於108年5月3日起陸續交付各模組
    程式之測試報告，迄至同年6月14日已將測試報告全部交付
    完畢，伊並無給付遲延之情形。伊於108年9月26日向上訴人
    展示系統功能時，因上訴人未提供作業環境之帳號密碼，始
    致登入排程系統時跳出錯誤畫面；且上訴人當日仍提出數項
    需求，而屬「系統設計」階段，依系爭合約之附件一所載，
    尚需經歷「系統測試」階段之52日，最快仍於108年11月16
    日完成系統測試，上訴人於108年10月14日寄發存證信函時
    ，仍屬系統測試期限內，伊未給付遲延，上訴人解除契約不
    合法。而上訴人如於系統測試期限內發現瑕疵，應依系爭合
    約第5條約定通知伊修補，上訴人主張依民法第494條規定解
    除契約，亦不合法。又伊於108年9月26日至上訴人處展示系
    統時後，同年月28日上訴人告知伊修正錯誤後再約時間展示
    ，伊於同年10月1日告知上訴人已修正完畢，上訴人竟於同
    年10月14日寄發存證信函解除契約，顯違誠信原則。另因丙
    ○○係於後期才加入，不熟悉流程，伊基於順利驗收之考量，
    才提議畫流程圖與其確認，並非重新設計系統等語，資為抗
    辯。並答辯聲明：上訴駁回。
三、兩造就本件為爭點整理如下：（見本院卷第303至305頁）
㈠、不爭執事項：
１、上訴人因有開發排程系統之需求，於105年10月20日與被上訴
    人簽立系爭合約，約定開發系統費用140萬元（未稅），於
    合約簽定時支付42萬元、於系統安裝完成支付70萬元、系統
    驗收並上線支付28萬元（均未稅）。上訴人已於106年1月12
    日給付第1期款42萬元及5%營業稅，共44萬1000元；於106年
    11月10日給付第2期款之半數35萬元及5%營業稅，共36萬750
    0元。
２、系爭合約之附件一「報價單及專案範圍」記載：1.系統管理
    及訊息平臺1式。2.專案管理20人天。3.系統分析81人天。4
    .系統設計120人天。5.系統測試52人天。
３、系爭系統開發專案於105年10月20日啟動。
４、上訴人原負責系爭排程系統開發專案負責人乙○○於106年5月3
    1日離職。
５、丙○○於107年5月21日至上訴人公司任職後，為主要負責系爭
    排程系統開發專案人員。
６、上訴人於108年8月13日寄發電子郵件予被上訴人，內容為請
    被上訴人於30日內至上訴人處DEMO，並提出符合測試報告的
    系統規格書，否則將解除契約。
７、被上訴人於108年9月26日至上訴人處展示，展示環境為被上
    訴人的環境，當日並作成會議記錄表（見原審卷第209頁）
    。
８、被上訴人在108年9月27日以電子郵件將108年9月26日的會議
    紀錄傳給上訴人（見原審卷第293頁），上訴人於108年9月2
    8日以原證16之電子郵件（見原審卷第292頁）回覆被上訴人
    。
９、上訴人於108年10月14日以第00號存證信函（內容詳原審原證
    4），依民法254條之規定，解除系爭合約，被上訴人於同年
    月16日收受。
、上訴人以被上訴人經上訴人催告修補瑕疵、交付工作物而未
    履行，依據民法第494條之規定，以110年1月22日民事上訴
    理由狀之送達為解除契約之意思表示。
、被上訴人另案請求上訴人依據系爭合約約定給付第二、三期
    款項部分，經原法院109年訴字第780號請求支付系統開發費
    用事件（下稱另案訴訟），以被上訴人未完成第二、三期約
    定之工作而駁回被上訴人之請求，嗣經本院110年度上易字
    第408號判決（下稱另案確定判決）駁回上訴確定。
㈡、爭點：
１、上訴人主張系爭系統開發專案自105年10月20日啟動，計算27
    3個工作天，履行期間應於106年10月21日屆至，有無理由？
２、上訴人主張被上訴人就系爭排程系統開發已給付遲延，經催
    告而未履行；另以被上訴人之工作物有瑕疵，經通知修補未
    修補，分別依據民法第254條、第494條之規定解除系爭合約
    ，主張於解除契約後，依民法第259條第1款規定請求被上訴
    人返還其已給付之款項80萬8500元，及自108年10月17日起
    至清償日止按年息百分之5計算之利息，有無理由？
四、得心證之理由：
㈠、被上訴人並未完成系爭合約約定之工作：
１、關於爭點效理論，依學者駱永家教授之說明，所謂爭點效係
    指「當事人在前訴以其為主要爭點而加以爭執，且法院就該
    爭點亦加以審理而下判斷，則在以該爭點為先決問題的不同
    的後訴請求之審理上，不許為與該判斷相反之主張或舉證，
    亦不得為與該判斷相反之判斷。」而最高法院首例承認爭點
    效理論之73年度台上字第4062號民事判決則指出：「確定判
    決之既判力，固以訴訟標的經表現於主文判斷之事項為限，
    判決理由並無既判力。但法院於判決理由中，就訴訟標的以
    外當事人主張之重要爭點，本於當事人辯論之結果，已為判
    斷時，其對此重要爭點所為之判斷，除有顯然違背法令之情
    形，或當事人已提出新訴訟資料，足以推翻原判斷之情形外
    ，應解為在同一當事人就該重要爭點所提起之訴訟中，法院
    及當事人就該已經法院判斷之重要爭點法律關係，皆不得任
    作相反之判斷或主張，始符民事訴訟上之誠信原則。」該判
    決就爭點效內容及要件所為之說明，乃廣為最高法院後續承
    認爭點效理論之判決所援用（最高法院96年度台上字第307
    號、96年度台上字第2569號、97年度台上字第2688號、99年
    度台上字第781號民事裁判要旨參照）。而本院就爭點效理
    論，亦持肯認見解。
２、查，被上訴人於另案訴訟主張其已完成系爭合約約定之工作
    ，依據系爭合約第4條第2項約定，請求上訴人應給付系爭合
    約餘款63萬元，惟經另案確定判決以：被上訴人雖已於108
    年5月3日至同年6月12日間，以電子郵件依序通知上訴人專
    案經理丙○○，交付基本維護、當量管理、整合管理、系統管
    理、生產排程、訊息平台、產能管理之測試報告書予上訴人
    ，尚不能據此認定被上訴人依約所開發之排程系統，已達系
    統安裝完成階段，被上訴人仍應舉證證明其將開發之排程系
    統安裝完成，亦即經測試後能在上訴人的環境開啟並運行，
    並經上訴人專案負責人審核確認始可。惟於被上訴人將上開
    測試報告書以電子郵件方式寄給上訴人後，丙○○旋於108年6
    月19日向被上訴人反映登入有問題，無法進入測試，上訴人
    既無從登入系統測試，以確認被上訴人之排程系統能否在上
    訴人的環境開啟並運行，自難認該排程系統已安裝完成。再
    參照被上訴人於107年8月8日及108年9月26日製作之兩次會
    議紀錄內容，兩次會議討論主題僅針對「產品當量」、「開
    工行事曆」部分，並未含其他項目之排程系統功能，且被上
    訴人自承開工行事例是屬於生產規劃等語，顯見被上訴人除
    僅曾向上訴人展示產品當量、開工行事曆之功能外，並未就
    其他項目之排程系統功能為任何之展示；另依據戊○○與丙○○
    間LINE對話紀錄，戊○○直至108年10月間，仍在與丙○○溝通
    系爭契約約定之工作內容，且被上訴人於108年9月26日在上
    訴人處所仍未為該排程系統功能之整體展示，復參以丙○○於
    108年9月28日寄給被上訴人之電子郵件之記載及證述，被上
    訴人於108年9月26日當日僅展示開工行事曆功能，且展示結
    果仍發現有bug問題要解決，未能完成測試；至於其他項目
    之排程系統功能則完全未展示予上訴人測試，被上訴人未能
    舉證證明已完成符合系爭契約所約定之排程系統，並將排程
    系統安裝完成即能在上訴人的環境開啟並運行，而認被上訴
    人尚未完成第二期款約定之系統安裝完成之工作，亦無可能
    達成第三期款約定之系統驗收並上線之工作，而判決駁回被
    上訴人之請求（見本院卷第317至324頁）。
３、則由上述判決理由可知，另案訴訟已就兩造關於被上訴人是
    否完成系爭合約之工作之重要爭點，本於兩造攻防及辯論結
    果為判斷，而該判斷結果並無顯然違背法令或顯失公平之情
    形，且另案所援引認定上開爭點之證據，與本件就此爭點所
    提出之證據互核相同，上訴人復未提出新訴訟資料足以推翻
    原判斷，依前揭說明，於本件即有爭點效之適用，本院自不
    得再作相反之判斷，兩造亦不得再為相反主張。是以，另案
    確定判決理由認定被上訴人並未完成系爭合約之工作乙節，
    於本件既有爭點效之適用，被上訴人即不得再為相反主張。
㈡、上訴人依據民法第494條規定解除系爭契約，並無理由：
１、按承攬人完成工作，應使其具備約定之品質及無減少或滅失
    價值或不適於通常或約定使用之瑕疵；工作有瑕疵者，定作
    人得定相當期限，請求承攬人修補之；承攬人不於前條第1 
    項所定期限內修補瑕疵，或依前條第三項之規定拒絕修補或
    其瑕疵不能修補者，定作人得解除契約請求減少報酬。民法
    第492條、493條第1項、第494條第1項前段定有明文。又承
    攬工作是否完成與承攬工作有無瑕疵，兩者之概念不同，前
    者係指是否完成約定之工作；後者則係指完成之工作是否具
    備約定品質及有無減少或滅失價值或不適於通常或約定使用
    之瑕疵。而承攬之工作是否完成，應以承攬契約所約定之工
    作內容為依據；倘定作人主觀上認定工作已經完成，且從形
    式外表觀察，該工作亦具有契約所約定之外觀形態，應認定
    工作完成。最高法院民事判決110年度台上字第1938號判決
    意旨參照。
２、查，被上訴人並未完成系爭合約約定之工作乙節，業如前述
    ，又被上訴人雖主張其已完成工作，並提出於108年5月3日
    至同年6月12日間，以電子郵件依序通知上訴人專案負責人
    丙○○，交付基本維護、當量管理、整合管理、系統管理、生
    產排程、訊息平台、產能管理之測試報告書予上訴人，惟經
    丙○○反映登入有問題，無法測試；嗣於108年9月26日，被上
    訴人僅至上訴人處展示開工行事曆，展示環境為被上訴人之
    環境，再據丙○○證稱：被上訴人於108年9月26日展示的功能
    是排程系統中的一個小功能，就是用滑鼠拖拉軟體介面上的
    欄位，讓系統可以去重新計算排程，伊那時表示希望之後被
    上訴人要來做全部功能的展示，被上訴人做的功能除當量管
    理設定有來展示外，其餘都沒有完成。該會議內容涉及整個
    排程系統的比重為零等語（見原審卷第319頁），且參之被
    上訴人於107年8月8日及108年9月26日製作之兩次會議紀錄
    內容，討論主題僅針對「產品當量」、「開工行事曆」部分
    ，並未含其他項目之排程系統功能（見原審卷第167頁，第2
    09頁），被上訴人亦自承開工行事例是屬於生產規劃等語（
    見另案訴訟原審卷第96頁），顯見被上訴人除僅曾向上訴人
    展示產品當量、開工行事曆之功能外，並未就其他項目之排
    程系統功能為任何之展示，則自形式外觀，亦無從認被上訴
    人已完成工作。故依前揭說明，承攬人於完成工作後，始發
    生是否具備約定品質及有無減少或滅失價值或不適於通常或
    約定使用之瑕疵問題。被上訴人既未完成工作，上訴人主張
    其已定期通知被上訴人修補瑕疵，被上訴人仍未修補，而依
    民法第494條規定，於110年1月22日以民事上訴理由狀之送
    達為解除契約之意思表示或主張以00號存證信函解除契約，
    均難認已生合法解除之效力。
㈢、上訴人主張依據民法第254條規定解除系爭合約，亦無理由：
    　　
１、上訴人雖主張依據系爭合約附件一之「報價單及專案範圍」
    記載：1.系統管理及訊息平臺1式。2.專案管理20人天。3.
    系統分析81人天。4.系統設計120人天。5.系統測試52人天
    ，故完成系爭排程系統開發所需天數為273日，並依系爭合
    約第2條約定，系爭排程系統自105年10月20日專案啟動起算
    ，被上訴人應於106年10月21日完成系爭合約所示內容云云
    ，惟為被上訴人所否認。而查，觀之附件一「報價單及專案
    範圍」價單，記載「1.系統管理及訊息平臺1式」、「2.專
    案管理20人天」、「3.系統分析81人天」、「4.系統設計12
    0人天」、「5.系統測試52人天」，是指計價數量及單位，
    於各別乘上單價後，並以特惠單價合計計算契約總價（見原
    審卷第28頁），則上開系爭系統開發專案之各項工作所載「
    人天」及「數量」，係做為兩造計算系爭合約金額之依據，
    而非兩造就履行期間之約定。另依據系爭合約第2條約定：
    本系統之開發內容或時程於專案啟動前依雙方所述為依據如
    附件一所示，任一方欲修改本系統之內容及/或開發時程時
    ，應經與他方協議得共識並訂定書面後，始得修改或重新排
    定開發時程（見原審卷第19頁），並無約定上開「人天」之
    計算自專案啟動時起算，則上訴人主張兩造約定系爭排程系
    統自專案啟動時起算273日為履行期限云云，已屬無據。何
    況，兩造曾於107年8月8日召開專案會議，並由被上訴人做
    成被證四之會議紀錄，其中就產品當量等事項決議記載預計
    完成日期為107年8月10日、14日、17日（見原審卷第167頁
    ），參諸證人丙○○於原審證稱：被證四項次1至7決議事項均
    屬於系爭合約附件一項次4系統設計；「決議事項」欄之內
    容是由上訴人提出需求內容，「預計完成日期」欄記載日期
    是由被上訴人評估他們的完工日期，如果負責人欄記載上訴
    人公司名稱，時間就是上訴人評估的，記載被上訴人公司，
    就是被上訴人評估的；被上訴人已完成被證四項次1、3至7
    ，至於項次2有無完成，伊不記得；被證四決議事項所占比
    例約整個排程系統比重百分之10等語（見原審卷第323至325
    頁）；及證人即被上訴人公司員工戊○○亦稱：被證四於附件
    一項次4系統設計階段等語（見原審卷第333頁），即兩造就
    系爭排程系統關於系統設計部分尚在決定預計完成日期，自
    難認上訴人主張系爭合約之履約期間至106年10月21日止乙
    情為屬可採。又上訴人復未提出其他證據證明兩造有約定履
    行期間之事實，則應認兩造就系爭合約並未定履行期間。
２、上訴人雖又稱自105年10月20日簽立系爭合約後至丙○○於108
    年8月13日以電子郵件催告被上訴人時，被上訴人仍未完成
    工作，顯逾約定273日之工作日數甚鉅，應已遲延云云。惟
    查，依據系爭合約第7條約定，系爭合約應由兩造各指定專
    案負責人（上訴人方面為乙○○，被上訴人方面為林志宏），
    負責督導專案之進度與各項待決事項定奪。專案進行期間如
    任何影響專案進度事宜，應召開專案會議，由專案負責人會
    同相關成員於會議中議決討論（見原審卷22至23頁）。而據
    證人丙○○於原審證稱：SA文件是簽約時，被上訴人對上訴人
    做需求訪談，被上訴人擬出的一份文件，裡面記載的是上訴
    人的需求，但是這份文件沒有經過上訴人確認，因為被上訴
    人寫的內容上訴人之專案成員看不懂，當時上訴人的專案成
    員為乙○○，他是上訴人管理部的副理，他離職後伊才進上訴
    人公司；另據證人即上訴人員工己○○於原審證稱：簽約後有
    啟動，之後因為乙○○於簽約沒多久就離職，所以暫停，等到
    丙○○任職後重新啟動；伊不是專案經理，這份文件是乙○○離
    職前把被上訴人提出之SA文件交給伊，後來丙○○到職後，伊
    再轉交給丙○○等語（見原審卷第318頁、第328至329頁）。
    則依丙○○、己○○之證述可知，兩造簽訂系爭合約時，被上訴
    人曾對上訴人進行需求訪談，並擬訂1份SA文件（即系統需
    求規格書），然因當時上訴人之專案負責人即乙○○並未進行
    確認，致無法確定系統測試之標準，乙○○於106年5月31日離
    職後，因無人擔任上訴人之專案負責人，致系統之開發暫停
    ，直至107年5月21日由丙○○擔任專案負責人後，方重新啟動
    系爭排程系統之開發。而衡以系爭合約係就上訴人所需之排
    程系統設計開發，為上訴人客製化之排程系統，被上訴人於
    設計開發過程，自有先確認上訴人關於排程系統需求始能進
    行，惟因上訴人之專案負責人異動，一直未確認規劃需求，
    直至丙○○擔任專案負責人後，才重新啟動，足見系爭排程系
    統開發進度之延誤，應非可歸責於被上訴人。
３、復查，被上訴人曾於108年5月3日、6日、10日、30日、同年6
    月5日、6日、12日、14日、19日，以電子郵件通知上訴人以
    附件方式交付基本維護、當量管理、整合管理、系統管理、
    生產排程、訊息平台、產能管理之測試報告書，並請上訴人
    開立第二期25%請款發票，及請上訴人安排人員驗收等語；
    丙○○則於108年6月19日向被上訴人反映登入有問題，無法進
    入測試，被上訴人於翌日告知上訴人連線密碼有問題，無法
    進入上訴人環境進行遠端測試；丙○○再於108年8月13日以電
    子郵件催告被上訴人於30日內至上訴人處DEMO，並提供符合
    測試報告的系統規格書，否則將解除契約等情，有兩造往來
    電子郵件在卷可稽（見原審卷第97至105頁、第153頁、155
    頁、第207頁、第39頁）。其後，被上訴人於同年9月26日至
    上訴人處展示開工行事曆，展示的環境為被上訴人的環境，
    被上訴人並製作被證五之會議紀錄，於翌日將該會議紀錄傳
    送予上訴人（見不爭執事項７，原審卷第209頁），而據丙○○
    證稱：伊在108年9月26日有看到開工行事曆中工單拉動重新
    計算排程，但不太記得被上訴人有沒有說明這樣的功能即為
    排程系統；被上訴人展示的功能是排程系統中的一個小功能
    ，就是用滑鼠拖拉軟體介面上的欄位，讓系統可以去重新計
    算排程，伊那時表示希望之後被上訴人要來做全部功能的展
    示，被上訴人做的功能除當量管理設定有來展示外，其餘都
    沒有完成，該會議內容涉及整個排程系統的比重為零等語（
    見原審卷第319頁、第325頁），則綜合上情，可知被上訴人
    除於108年9月26日展示上開排程系統中之開工行事曆部分功
    能，及完成被證四會議記錄所載事項外，並未就其他項目之
    排程系統功能為任何之展示，即被上訴人並未在上訴人於10
    8年8月13日以電子郵件所定30日內完成展示符合測試報告的
    系統規格書，應可認定。
４、惟按契約當事人之一方遲延給付者，他方當事人得定相當期
    限催告其履行，如於期限內不履行時，得解除其契約。民法
    第254條定有明文。又給付無確定期限者，依民法第229條第
    2項規定，應先經債權人催告而未為給付，債務人始負遲延
    責任。查，系爭合約並未約定履行期限，已如前述，則上訴
    人於108年8月13日以電子郵件定30日期限，命被上訴人派專
    人至上訴人處完成展示符合測試報告的系統規格書時，尚難
    謂被上訴人於該時（即108年8月13日）已有遲延給付之情形
    。基此，上訴人主張被上訴人已給付遲延，其於108年8月13
    日催告被上訴人於30日內給付而未給付，其得依民法第254
    條規定解除契約云云，尚屬無據。
５、再者，依據被上訴人於108年9月26日製作之被證五會議紀錄
    表，除記載項次1至7所示之決議事項外，另於就項次1至6記
    載預計完成日期分別為108年10月4日、同年月4日、同年月1
    8日、同年月4日、同年月1日、同年9月27日（見原審卷第20
    9頁），而據丙○○證稱：被證五之決議事項欄內記載內容是
    開會過程中由上訴人提出之需求內容，預計完成日是由被上
    訴人評估，被上訴人有將會議紀錄寄給伊看，伊收到後以原
    證16之電子郵件回覆（見原審卷第318至319頁，不爭執事項
    ８），觀之原證16之電子郵件，丙○○稱：跟貴公司（即被上
    訴人）更正一下決議事項，項次1只是建議，做不做被上訴
    人自行決定，不要拖延到時程就好，項次2、3不需做，複雜
    度太高，會拖延時程，項次4不需做；9月26日開的會點只有
    一個，就是項次5、6…這次的DEMO是失敗的…請不要再增加新
    功能了，請就之前承諾的功能做好並測試與修正後我們再來
    遠端DEMO，請求DEMO之前提供規格書、測試報告…並在一個
    星期內重新DEMO，所以做好準備，再跟我約時間DEMO（見原
    審卷第291頁）；被上訴人於109年10月1日回覆稱：107年3
    月前，被上訴人把全部人力投入開發上訴人SFACPS，但因種
    種原因，開發測試速度無法加快，被上訴人才把全部人力投
    入目前的大專案，這專案11/9結束，被上訴人11、12月一定
    以上訴人SFACPS上線為第一要務等語。丙○○於同日再覆稱：
    按照你說的時間10/5日會把產能管理完成，那推算10/22日
    應該就是進行整合管理部分，如果你覺得10/22可以討論到
    整合管理部分，我們10/22之後再開會，我沒意見，但如果
    你覺得10/22無法達到進度，就必須派員來說明進度等語（
    見原審卷第145頁）。則依上開對話內容，負責上訴人系爭
    排程系統開發專案之丙○○在108年9月26日開會之後，透過電
    子郵件討論，尚同意被上訴人至遲在108年10月22日開會討
    論整合管理部分，則被上訴人於108年10月22日以前並無給
    付遲延之問題，是以上訴人於108年10月14日，依據民法第2
    54條規定，以第00號存證信函對被上訴人為解除系爭合約之
    意思表示（見不爭執事項９），自於法未合。
６、上訴人雖另於110年1月22日以民事上訴理由狀之送達為解除
    契約之意思表示，然上訴人係以民法第494條規定解除契約
    ，已屬無據，業如前述；且上訴人於前述兩造預計於108年1
    0月22日約定討論整合管理部分，其後亦未再定期催告被上
    訴人履行契約，依民法第254條規定，自不得逕為解除契約
    之意思表示。從而，上訴人無論依第00號存證信函或110年1
    月22日民事上訴理由狀，均未合法解除系爭合約。則上訴人
    依據民法第259條第1款規定，請求被上訴人應返還已支付之
    價金80萬8500元，即屬無據。
五、綜上所述，上訴人依據民法第259條第1款規定，請求被上訴
    人給付80萬8500元，及自108年10月17日起至清償日止按年
    息百分之5計算之利息，為無理由，應予駁回。從而原審所
    為上訴人敗訴之判決，並無不合。上訴論旨指摘原判決不當
    ，求予廢棄改判，為無理由，應駁回其上訴。
六、本件事證已臻明確，兩造其餘之攻擊或防禦方法及所用之證
    據，經本院斟酌後，認為均不足以影響本判決之結果，爰不
    逐一論列，附此敘明。
七、據上論結，本件上訴為無理由，爰判決如主文。
中　　華　　民　　國　　111 　年　　5 　　月　　31　　日
　　　　　　　民事第五庭　　審判長法　官　游文科
　　　　　　　　　　　　　　　　　法　官　楊珮瑛
　　　　　　　　　　　　　　　　　法　官　李慧瑜
正本係照原本作成。
不得上訴。
　　　　　　　　　　　　　　　　　書記官　黃粟儀
　　　　　　　　　　　　　　　　　
中　　華　　民　　國　　111 　年　　5 　　月　　31　　日